臺灣臺中地方法院刑事判決
111年度易字第1425號
公  訴  人  臺灣臺中地方檢察署檢察官
被      告  林隆祥


                    （另案於法務部○○○○○○○○○○  ○執行中）
上列被告因竊盜案件，經檢察官提起公訴（111年度偵字第27585
號），本院判決如下：
    主    文
乙○○犯侵入住宅竊盜罪，處有期徒刑捌月；又犯侵入住宅竊盜罪
，處有期徒刑柒月。應執行有期徒刑壹年。
未扣案如附表一編號1至8、附表二所示之物均沒收，於全部或一
部不能沒收或不宜執行沒收時，追徵其價額。
    犯罪事實
一、乙○○意圖為自己不法之所有，基於侵入住宅竊盜之犯意，分
    別為下列犯行：
  ㈠於民國111年2月9日18時9分許，見阮文山位在臺中市○○區○○
    路0段000巷00弄0號之移工宿舍房間無人在內，竟侵入該住
    宅，徒手竊取NGUYEN HONG SON（越南籍、中文名：甲○○，
    下稱甲○○）所有之如附表一所示之物，得手後旋即離去，且
    將現金花用殆盡，其餘物品則任意丟棄於他處。嗣因阮文山
    發現失竊乃報警處理，為警調閱監視器錄影畫面後，始循線
    查獲。
  ㈡於111年3月3日18時57分許，以不詳方式開啟丙○○位在臺中市
    ○○區○○路00號住宅之大門，侵入該住宅並徒手竊取丙○○所有
    如附表二所示之物，得手後立即離去。嗣因丙○○發現失竊乃
    報警處理，為警調閱監視器錄影畫面後，始循線查獲上情。
二、案經阮文山訴由臺中市政府警察局大雅分局報告臺灣臺中地
    方檢察署檢察官偵查起訴。
    理    由
一、證據能力部分：
    按被告以外之人於審判外之言詞或書面陳述，除法律有規定
    者外，不得作為證據，刑事訴訟法第159條固定有明文，惟
    被告以外之人於審判外之陳述，雖不符同法第159條之1至之
    4規定，而經當事人於審判程序同意作為證據，法院審酌該
    言詞陳述或書面陳述作成時之情況，認為適當者，亦得為證
    據；又當事人、代理人或辯護人於法院調查證據時，知有第
    159條第1項不得為證據之情形，而未於言詞辯論終結前聲明
    異議者，視為有前項之同意，同法第159條之5亦定有明文。
    其立法意旨在於傳聞證據未經當事人之反對詰問予以核實，
    原則上先予排除，惟若當事人已放棄詰問或未聲明異議，基
    於證據資料愈豐富，愈有助於真實發現之理念，且強化言詞
    辯論原則，法院自可承認該傳聞證據例外擁有證據能力。經
    查，本案判決所引用之供述證據（含言詞及書面陳述），被
    告乙○○於本院審理時表示同意有證據能力等語，且檢察官及
    被告於本院調查證據時，亦均未於言詞辯論終結前聲明異議
    （見本院卷第72至74頁），又本院審認上開證據作成時之情
    況，應無違法取證或不當情事，與本案待證事實間復具有相
    當之關聯性，以之作為證據應屬適當，依刑事訴訟法第159
    條之5規定，自有證據能力。
二、實體部分：
    上開犯罪事實，業據被告於警詢及本院審理時均坦承不諱（
    見臺灣臺中地方檢察署111年度偵字第27585號卷【下稱偵卷
    】第63至77頁，本院卷第71、74至75頁），核與證人即告訴
    人甲○○、被害人丙○○分別於警詢時之證述情節均大致相符（
    見偵卷第79至85頁），並有員警職務報告（見偵卷第59至61
    頁）、告訴人甲○○遭竊之包包樣式翻拍照片共2張（見偵卷
    第105頁）、監視器錄影畫面翻拍照片共19張（見偵卷第91
    至103頁、第107至111頁）等在卷可證，足見被告之任意性
    自白核均與事實相符，均堪採信。是本案事證明確，被告上
    開侵入住宅竊盜犯行均堪認定，俱應依法論科。
三、論罪科刑：
  ㈠核被告就犯罪事實一㈠、㈡所為，均係犯刑法第321條第1項第1
    款之侵入住宅竊盜罪，共2罪。
  ㈡被告所犯之2次侵入住宅竊盜犯行間，犯意各別，行為互殊，
    應予分論併罰。　　　
  ㈢爰審酌被告前有多次竊盜等前科紀錄，此有被告之臺灣高等
    法院被告前案紀錄表附卷可稽（見本院卷第15至54頁），素
    行難認良好；其不思以正途賺取所需，貪圖私利而竊取告訴
    人及被害人之財物，顯然欠缺對他人財產權之尊重，其守法
    觀念尚有不足，所為亦已造成社會治安及他人財產權相當程
    度之危害；兼衡其犯罪手段尚屬平和，犯後已坦承犯行，惟
    表示因其目前在監執行，經濟上無法與告訴人、被害人和解
    ，而未能實際賠償告訴人及被害人所受損害之態度；並審酌
    被告自陳為國小畢業、入監前當臨時工，日收入新臺幣（下
    同）1,200元，未婚、沒有小孩、家裡無人需要其撫養之教
    育程度、家庭生活及經濟狀況（見本院卷第76頁），及本案
    之犯罪動機、手段、目的、犯罪所生之危害、所獲利益等一
    切情狀，分別量處如主文所示之刑，另斟酌被告本案所犯2
    次竊盜犯行之手法相似、犯罪時間相隔未滿1個月等情，定
    其應執行之刑如主文所示，以示懲儆。
四、沒收部分：
    按犯罪所得，屬於犯罪行為人者，沒收之。前2項之沒收，
    於全部或一部不能沒收或不宜執行沒收時，追徵其價額，刑
    法第38條之1第1項前段、第3項分別定有明文。經查：
　㈠被告如犯罪事實一㈠部分所竊得告訴人甲○○所有如附表一編號
    1至8所示之物，其中現金1萬元業已花用殆盡，其餘物品則
    均已丟棄；另如犯罪事實一㈡部分所竊得被害人丙○○所有如
    附表二所示之物，亦均遭丟棄等情，業據被告於警詢及本院
    審理時均供承明確（見偵卷第67、75頁，本院卷第71頁)，
    雖均未扣案，但均屬被告本案之犯罪所得，且未據發還告訴
    人或被害人，自均應依刑法第38條之1第1項前段、第3項規
    定宣告沒收，於全部或一部不能沒收或不宜執行沒收時，追
    徵其價額。
　㈡至被告如犯罪事實一㈠所竊取告訴人甲○○所有如附表一編號9
    至13所示之物，固係其犯罪所得，惟上開證件、文件並未扣
    案，本身價值甚微，且可透過補發程序，阻止被告使用而取
    得不法利益，不具刑法上之重要性，如宣告沒收追徵，開啟
    刑事執行程序，恐徒增司法資源之煩累，爰依刑法第38條之
    2第2項規定，不予宣告沒收追徵。
據上論斷，應依刑事訴訟法第299條第1項前段，第321條第1項第
1款、第51條第5款、第38條之1第1項前段、第3項，刑法施行法
第1條之1第1項，判決如主文。
本件經檢察官楊仕正提起公訴，檢察官丁○○到庭執行職務。
中　　華　　民　　國　　111 　年　　9 　　月　　20　　日
                  刑事第十庭  法  官  林芳如
以上正本證明與原本無異。
如不服本判決應於收受判決後20日內向本院提出上訴書狀，並應
敘述具體理由；其未敘述上訴理由者，應於上訴期間屆滿後20日
內向本院補提理由書（均須按他造當事人之人數附繕本）「切勿
逕送上級法院」。
告訴人或被害人如不服判決，應備理由具狀向檢察官請求上訴，
上訴期間之計算，以檢察官收受判決正本之日起算。
                              書記官  張玉楓
中　　華　　民　　國　　111 　年　　9 　　月　　20　　日
附表一（告訴人甲○○遭竊物品）：
編號 物品名稱 數量 1 黑色布製包包 1個 2 皮製包包 1個 3 皮夾 1個 4 預付卡 2張（各儲值599元） 5 現金 1萬元 6 藍芽耳機 1個 7 電動車鑰匙 1副 8 房間鑰匙 1副 9 越南身分證 1張 10 越南機車駕照 1張 11 居留證 1張 12 健保卡 1張 13 疫苗小黃卡 1張 

附表二（被害人丙○○遭竊物品）：
編號 物品名稱 數量 1 芒果乾 1罐 2 深藍色薄羽絨外套 1件 

附錄本案論罪科刑法條全文：
中華民國刑法第321條
犯前條第1項、第2項之罪而有下列情形之一者，處6月以上5年以
下有期徒刑，得併科50萬元以下罰金：
一、侵入住宅或有人居住之建築物、船艦或隱匿其內而犯之。
二、毀越門窗、牆垣或其他安全設備而犯之。
三、攜帶兇器而犯之。
四、結夥三人以上而犯之。
五、乘火災、水災或其他災害之際而犯之。
六、在車站、港埠、航空站或其他供水、陸、空公眾運輸之舟、
    車、航空機內而犯之。
前項之未遂犯罰之。